臺灣新北地方法院板橋簡易庭小額民事判決
111年度板小字第1958號
原      告  第一商業銀行股份有限公司

法定代理人  邱月琴  
訴訟代理人  林俐萍（兼送達代收人）

            吳承駿  
被      告  陳彥燊  


上列當事人間請求清償借款事件，於中華民國111年7月14日言詞
辯論終結，本院判決如下：
    主  文
被告應給付原告新臺幣壹拾萬元，及自民國一百一十一年三月二
十五日起至清償日止，按週年利率百分之一點八四五計算之利息
，暨自民國一百一十一年一月二十六日起至清償日止，其逾期在
六個月以內者，按前開利率百分之十，逾期超過六個月者，按前
開利率百分之二十加計違約金，每次違約狀態最高連續收取期數
為九期。
原告其餘之訴駁回。
訴訟費用新臺幣壹仟元由被告負擔。
本判決原告勝訴部分得假執行。
    理由要領
原告主張被告前於民國110年6月25日向原告借款新臺幣（下同）
10萬元，借款期間自110年6月25日起至113年6月25日止，前六個
月為還本寬限期，自第七個月起依年金法每月25日按月攤付本息
，然被告迄未清償之事實，業據其提出勞工紓困貸款專用借據、
放款客戶授信明細查詢單、貸款逾期未繳通知函在卷可稽，堪信
原告主張事實為真。然查，本件借款係由勞動部補貼利息一年，
自撥貸日起第七個月積欠貸款本金達三個月者，自發生日起勞動
部停止補貼利息，並按中華郵政股份有限公司二年期定期儲金機
動利率加年率1％計算利息，有前開借據第4條約定在卷可參。準
此，被告於110年6月25日貸款後，第一年之第一至第六個月為還
本寬限期，自第七個月即111年1月25日起應依年金法攤還本金，
被告未於前開期日清償分期款項，則依前開借據第4條約定，於
被告積欠貸款本金達三個月即111年3月25日起停止補貼利息，並
於111年1月26日起負遲延之責，應依前開借據第6條約定，自逾
期日止起6個月內，按原借款利率之百分之10，逾期超過6個月者
，按原借款利率之百分之20，按期計收違約金，每次違約狀態最
高連續收取期數為九期。故原告聲明於主文第一項所示範圍內之
請求，為有理由，應予准許。逾此部分之利息及違約金請求，則
屬無據，應予駁回。
中　　華　　民　　國　　111 　年　　8 　　月　　4 　　日
                  臺灣新北地方法院板橋簡易庭
                        法  官  陳怡親
以上正本係照原本作成。
如不服本判決，應於送達後20日內，向本院提出上訴狀，並表明
上訴理由（上訴理由應表明一、原判決所違背之法令及具體內容
。二、依訴訟資料可認為原判決有違背法令之具體事實。），如
於本判決宣示後送達前提起上訴者，應於判決送達後20日內補提
上訴理由書（須附繕本），如未於上訴後20日內補提合法上訴理
由書，法院得逕以裁定駁回上訴。
中　　華　　民　　國　　111 　年　　8 　　月　　4 　　日
                        書記官  劉芷寧